臺灣臺中地方法院刑事判決
                                      111年度訴字第218號
                                     111年度原訴字第33號
公  訴  人  臺灣臺中地方檢察署檢察官
被      告  魏子傑



選任辯護人  許哲嘉律師
            廖國豪律師
被      告  劉世賢




選任辯護人  朱奕縈律師
被      告  黃郁惟



選任辯護人  林健群律師
            黃昱婷律師
被      告  林韋辰



選任辯護人  陳鶴儀律師
被      告  李健銘



選任辯護人  蔡順旭律師（法扶律師）
被      告  余紹珩





選任辯護人  李國豪律師（法扶律師）
被      告  松昱陽



選任辯護人  歐陽徵律師（法扶律師）
上列被告因強盜案件，經檢察官提起公訴（110年度偵字第39395
、39396、40596號、111年度偵字第1254號）及追加起訴（111年
度偵字第5330、13318號），本院判決如下：
    主    文
魏子傑犯結夥三人以上攜帶兇器強盜罪，處有期徒刑柒年陸月。
扣案之辣椒水壹瓶、IPHONE 11 行動電話壹支及犯罪所得新臺幣
拾萬元均沒收。
劉世賢犯結夥三人以上攜帶兇器強盜罪，處有期徒刑柒年陸月。
扣案之IPHONE行動電話壹支（含門號SIM卡壹張）及黑色帽T壹件
均沒收；未扣案之犯罪所得新臺幣拾萬元沒收，於全部或一部不
能沒收或不宜執行沒收時，追徵其價額。
黃郁惟犯結夥三人以上攜帶兇器強盜罪，處有期徒刑柒年拾月。
扣案之犯罪所得新臺幣貳萬柒仟元沒收；未扣案之犯罪所得新臺
幣肆拾柒萬參仟元沒收，於全部或一部不能沒收或不宜執行沒收
時，追徵其價額。
林韋辰犯結夥三人以上攜帶兇器強盜罪，處有期徒刑捌年。扣案
之犯罪所得新臺幣壹萬伍仟壹佰元沒收；未扣案之犯罪所得新臺
幣肆拾捌萬肆仟玖佰元沒收，於全部或一部不能沒收或不宜執行
沒收時，追徵其價額。
李健銘犯結夥三人以上攜帶兇器強盜罪，累犯，處有期徒刑玖年
。扣案之IPHONE 12 PRO行動電話壹支（含門號○○○○○○○○○○號SIM
卡壹張）、犯罪所得PHONE 13 PRO、IPHONE 13 PRO MAX行動電
話各壹支及新臺幣貳拾肆萬玖仟元，均沒收；未扣案之犯罪所得
新臺幣肆拾柒萬肆仟貳佰元沒收，於全部或一部不能沒收或不宜
執行沒收時，追徵其價額。
余紹珩犯結夥三人以上攜帶兇器強盜罪，處有期徒刑玖年陸月。
扣案之IPHONE 13 PRO MAX行動電話壹支（含門號SIM卡壹張）、
IPHONE 12 PRO行動電話壹支（含門號SIM卡壹張）、車牌號碼00
0-0000號自用小客車壹輛及新臺幣貳拾壹萬貳仟壹佰元，均沒收
；未扣案之犯罪所得新臺幣參拾壹萬柒仟壹佰元沒收，於全部或
一部不能收或不宜執行沒收時，追徵其價額。
松昱陽犯結夥三人以上強盜罪，處有期徒刑拾年。扣案之華為牌
行動電話壹支（含門號SIM卡壹張）沒收；未扣案之犯罪所得新
臺幣參佰零肆萬元沒收，於全部或一部不能沒收或不宜執行沒收
時，追徵其價額。
    犯罪事實
一、松昱陽【手機通訊軟體Telegram（該通訊軟體俗稱飛機）上
    之暱稱為「狄仁杰」】與綽號「蝌蚪」葉柏葳（起訴書誤載
    為葉柏成，應予更正）、余紹珩於民國110年11月29日前某
    時共謀以買賣虛擬貨幣之方式強盜第三人，嗣由松昱陽、余
    紹珩於110年11月29日晚上8時許，分別以Telegram暱稱「狄
    仁杰」（即松昱陽）、「MSK」（即余紹珩）與幣商徐銘志
    聯繫，佯稱有34萬顆泰達幣要出售，雙方議定以每顆新臺幣
    （下同）27.9元販售，共計948萬6,000元，由徐銘志擔任仲
    介找尋欲購買上開泰達幣之買主，並居間收取每顆泰達幣0.
    3元之仲介費（共計10萬2,000元）。嗣徐銘志即介紹林志柄
    購買上開泰達幣，林志柄表明願意購買後，三方約定於同年
    12月1日下午5時30分許至徐銘志位於臺中市○區○○○路00號（
    下稱案發地點）之辦公室進行上開泰達幣之交易。嗣後，松
    昱陽與余紹珩、李健銘、黃郁惟、林韋辰、魏子傑、劉世賢
    及「蝌蚪」葉柏葳等人基於為自己不法之所有之意圖及結夥
    三人以上強盜之犯意聯絡，另余紹珩、李健銘、黃郁惟、林
    韋辰、魏子傑、劉世賢亦共同意圖為自己不法之所有，基於
    結夥三人以上攜帶兇器強盜之犯意聯絡，由松昱陽選定余紹
    珩、李健銘二人為現場指揮，並由「蝌蚪」另行指示魏子傑
    駕駛車牌號碼000-0000號自用小客車搭載劉世賢、黃郁惟及
    林韋辰等人自基隆出發至案發地點，另李健銘依「狄仁杰」
    之指示駕駛車牌號碼0000-00號自用小客車搭載余紹珩一同
    前往案發地點，且魏子傑、劉世賢、黃郁惟及林韋辰等人分
    別攜帶客觀上足以對人之身體、安全構成威脅之兇器辣椒水
    1瓶，林韋辰復攜帶客觀上足以對人之生命、身體、安全構
    成威脅之兇器彈簧刀1把，待魏子傑、劉世賢、黃郁惟、林
    韋辰、李健銘及余紹珩均抵達案發地點後，余紹珩及李健銘
    復指示魏子傑、劉世賢、黃郁惟及林韋辰在該處等待一持行
    李箱或包包之人到來，該人若到來則以辣椒水攻擊，並強盜
    該人所攜帶之行李箱或包包。嗣林志柄於同日晚上7時34分
    許持裝有現金870萬元之行李箱與黃子瑋一同出現於上址，
    欲進入徐銘志辦公室交易泰達幣時，該上址外等待之魏子傑
    、劉世賢、黃郁惟、林韋辰見其出現，魏子傑、劉世賢、黃
    郁惟分持辣椒水、林韋辰則一手持辣椒水、一手持彈簧刀，
    一擁而上，並均持辣椒水噴灑攻擊林志柄臉部及身體，林志
    柄因遭受攻擊遂緊抱行李箱往外逃離該處，但因魏子傑等人
    分持辣椒水及彈簧刀緊追在後，並沿路向林志柄噴灑辣椒水
    ，致使林志柄不能抗拒而跌倒在地，黃郁惟、林韋辰立即強
    奪裝有870萬現金之行李箱，並由魏子傑、劉世賢駕車接應
    ，林志柄見裝有現金之行李箱遭奪，隨即攀爬上魏子傑所駕
    駛之車牌號碼000-0000號自用小客車車頂，欲阻止魏子傑等
    人離去，詎仍遭魏子傑駕車甩落地，致攔阻未果並因此受有
    臉與頸部皮膚發紅、下肢多處擦挫傷等傷害。嗣魏子傑駕車
    搭載劉世賢、黃郁惟及林韋辰前往西湖休息站會合，到西湖
    休息站後，魏子傑等4人將贓款520萬元交予李健銘及余紹珩
    ，剩餘之贓款250萬元則由魏子傑及劉世賢各分得10萬元、
    黃郁惟及林韋辰各分得50萬元；李健銘、余紹珩拿到贓款52
    0萬元後，即由李健銘開車搭載余紹珩往北離去。嗣由松昱
    陽以電話告知余紹珩及李健銘前往臺北市富錦街將其中304
    萬元交由其所指派前來之不詳男子，其餘款項則由余紹珩、
    李健銘朋分，其中余紹珩分得136萬元，李健銘分得80萬元
    。嗣經徐銘志報警，警至現場處理並調閱監視錄影器影像始
    知上情，並循線查獲魏子傑等人。另員警持本院核發之搜索
    票搜索後分別扣得魏子傑所有之辣椒水1瓶、現金4萬元、IP
    HONE 11手機1支、劉世賢所有之IPHONE行動電話1支(含門號
    0000000000號SIM卡1張)、黑色帽T1件、李健銘所有之IPHON
    E 12 PRO手機1支（含門號0000000000號SIM卡1張）、IPHON
    E 13 PRO及IPHONE 13 PRO MAX行動電話各1支、現金24萬90
    00元；余紹珩所有之IPHONE 13 PRO行動電話1支、IPHONE 1
    2 PRO行動電話1支、現金21萬2100元、車牌號碼000-0000號
    自用小客車1輛；黃郁惟所有現金2萬7000元；林韋辰所有之
    現金1萬5100元；另於111年1月29日經松昱陽同意至其位於
    新北市○○區○○○路00號9 樓之居所實施搜索，並扣得華為牌
    行動電話1支。
二、案經林志柄告訴及臺灣臺中地方檢察署檢察官指揮臺中市政
    府警察局第二分局報告後偵查起訴。
    理    由
壹、證據能力：
一、供述證據部分：
  ㈠按被告以外之人於審判外之言詞或書面陳述，除法律有規定
    者外，不得作為證據，為刑事訴訟法第159條第1項所明定。
    查，被告松昱陽之選任辯護人主張被告余紹珩、李健銘於警
    詢中之陳述，沒有證據能力等語【見111年度訴字第218號卷
    （下稱本院訴字第218號卷）卷三第304頁】，經核被告余紹
    珩、李健銘於警詢中之陳述，屬被告以外之人於審判外之言
    詞陳述，復無證據證明符合刑事訴訟法第159條之2所規定之
    「可信性」及「必要性」要件，亦無刑事訴訟法第159條之3
    所定之情形，且經被告松昱陽之選任辯護人於本院準備程序
    及審理程序中否定其證據能力，本院認為該項證述並不符合
    前揭傳聞例外之規定，是依同法第159條第1項之規定，應認
    被告余紹珩、李健銘於警詢中之陳述，對被告松昱陽所涉犯
    行，均無證據能力。
  ㈡又被告以外之人於審判外之陳述，雖不符刑事訴訟法第159條
    之1至第159條之4之規定，然經當事人於審判程序同意作為
    證據，法院審酌該言詞陳述作成時之情況，認為適當者，亦
    得為證據，刑事訴訟法第159條之5第1項亦有明定。經查，
    除上開部分外，檢察官、被告魏子傑、劉世賢、黃郁惟、林
    韋辰、李健銘、余紹珩、松昱陽及其等選任辯護人均同意就
    本判決以下所引用被告以外之人於審判外之陳述，均同意有
    證據能力（見本院訴字第218號卷卷三第285至288頁、第298
    至304頁、第371至373頁、第381至387頁），本院審酌各該
    證據作成時之情況，並無違法不當或證明力明顯過低之瑕疵
    ，以之作為證據應屬適當，是依刑事訴訟法第159條之5規定
    ，認均有證據能力。
二、非供述證據部分： 
　　本判決認定事實所引用之非供述證據，與本案均有關連性，
    亦無證據證明係實施刑事訴訟程序之公務員以不法方式所取
    得，依刑事訴訟法第158條之4反面解釋，當有證據能力；本
    院亦已於審理時依法踐行調查證據程序，自得為本院判斷之
    依據。
貳、認定犯罪事實之證據及理由：
一、被告魏子傑、劉世賢、黃郁惟、林韋辰、李健銘及余紹珩部
    分：
　　上開犯罪事實，業據被告魏子傑、劉世賢、黃郁惟、林韋辰
    、李健銘及余紹珩迭於警詢、偵查及本院審理中均坦承不諱
    【被告魏子傑部分：見臺中市政府警察局第二分局中市警二
    分偵字第1100057123號卷（下稱第二分局第57123號警卷）
    卷三第5至12頁、110年度偵字第39396號卷（下稱第39396號
    偵卷）第313至317頁、第533至539頁、第581至584頁、110
    度聲羈字第693號卷（下稱聲羈卷）第25至28頁、本院訴字
    第218號卷卷一第54至55頁、第366、375頁、卷二第430頁及
    卷三第310頁；被告劉世賢部分：見第二分局第57123號警卷
    卷三第139至148頁、第159至160頁、第173至181頁、第3939
    6號偵卷第331至336頁、第515至517頁、聲羈卷第29至32頁
    、110年度偵字第39395號卷（下稱第39395號偵卷）第429至
    431頁、本院訴字第218號卷卷一第74至75頁、第366至367頁
    、第375至376頁、卷二第430頁、卷三第389頁；被告黃郁惟
    部分：見第二分第57123號警卷卷二第141至165頁、第39395
    號偵卷第297至299頁、第535至544頁、第619至621頁、聲羈
    卷第24至27頁、本院訴字第218號卷卷一第91至94頁、第367
    、375頁、卷二第430頁、卷三第310頁；被告林韋辰部分：
    見第二分局第57123號警卷卷二第227至245頁、第39395號偵
    卷第289至292頁、第453至461頁、第511至513頁、本院訴字
    第218號卷卷一第110、367、375、376頁、卷二第430頁、卷
    三第310頁；被告李健銘部分：見第二分局第57123號警卷卷
    二第11至22頁、第33至34頁、第39395號偵卷第303至306頁
    、聲羈卷第21至23頁、本院訴字第218號卷卷一第127至130
    頁、第367至368頁、第375至376頁、卷二第430頁、卷三第3
    10頁；被告余紹珩部分：見第二分局第57123號警卷卷一第5
    至17頁、第29至33頁、110年度偵字第40596卷（下稱第4059
    6號偵卷）卷三第103至106頁、第39395號偵卷第675至677頁
    、本院訴字第218號卷卷一第145至148頁、卷三第310頁】，
    核與證人即被害人林志柄於警詢、偵查及本院審理時之證述
    （見第二分局第57123號警卷卷三第227至230頁、第39395號
    偵卷第523至524頁、本院訴字第218號卷二第56至74頁）、
    證人即仲介本案泰達幣買賣之徐銘志（見第二分局第57123
    號警卷卷一第255至260頁、第261至262頁）、證人即駕車搭
    載被害人林志柄前往案發地點交易泰達幣之張雅甄（見第二
    分局第57123號警卷卷一第271至273頁、本院訴字第218號卷
    二第75至90頁）、證人即陪同被害人林志柄前往交易泰達幣
    之黃子瑋（見第二分局第57123號警卷卷一第275至276頁）
    之證述相符，並有被告余紹珩之指認犯罪嫌疑人紀錄表（指
    認被告李健銘，見第二分局第57123號警卷卷一第19至27頁
    ）、110年12月1日臺中市○區○○○路00號1樓便利商店騎樓下
    之監視器影像翻拍照片（見第二分局第57123號警卷卷一第1
    67至169頁）、110年12月1日臺中市○區○○○路00號監視器翻
    拍照片（見第二分局第57123號警卷卷一第171至188頁）、1
    10年12月1日西湖服務區監視器翻拍照片（見第二分局第571
    23號警卷卷一第189至239頁）、臺北市○○區○○街○○○街○○○街
    000號便利商店、富錦街526號監視器翻拍照片（見第二分局
    第57123號警卷卷一第241至249頁）、第二分局立人派出所
    員警110年12月5日偵查報告書（見第二分局第57123號警卷
    卷一第269頁）、被告李健銘之指認犯罪嫌疑人紀錄表（見
    第二分局第57123號警卷卷二第23至31頁、第35至43頁）、
    新北市淡水區下圭柔山28巷內廣場監視器翻拍照片及臺北市
    松山區富錦街與新東街口路口監視器翻拍照片（見第二分局
    第57123號警卷卷二第65頁）、第二分局偵查隊110年12月3
    日職務報告（見第二分局第57123號警卷卷二第69頁）、被
    告李健銘持用門號0000000000號手機內翻拍照片（有與暱稱
    「SK」Telegram對話紀錄、Google Map紀錄截圖，見第二分
    局第57123號警卷卷二第71至94頁）、被告李健銘棄置車牌0
    000-00 號自小客車地點之照片（見第二分局第57123號警卷
    卷二第95至97頁）、被告李健銘110年12月2日自願受搜索同
    意書、臺中市政府警察局第二分局搜索扣押筆錄及扣押物品
    目錄表【新竹市○○路000號琺何旅館201室】（見第二分局第
    57123號警卷卷二第105至115頁）、車主林宇富之贓物認領
    保管單【車牌0000-00 號自小客車】（見第二分局第57123
    號警卷卷二第129頁）、被告黃郁惟之指認犯罪嫌疑人紀錄
    表（見第二分局第57123號警卷卷二第167至175頁）、被告
    黃郁惟扣案手機內微信對話紀錄及訊息紀錄翻拍照片（見第
    二分局第57123號警卷卷二第181至189頁）、被告黃郁惟110
    年12月2日臺中市政府警察局第二分局搜索扣押筆錄及扣押
    物品目錄表、扣押物品收據、本院110年聲搜字第1665號搜
    索票【基隆市○○區○○街00○0號前】（見第二分局第57123號
    警卷卷二第197至205頁）、被告林韋辰之指認犯罪嫌疑人紀
    錄表（見第二分局第57123號警卷卷二第249至257頁）、被
    告林韋辰110年12月2日臺中市政府警察局第二分局搜索扣押
    筆錄及扣押物品目錄表、扣押物品收據、本院110年聲搜字
    第1665號搜索票【基隆市○○區○○街00○0號前】（見第二分局
    第57123號警卷卷二第267至279頁）、被告魏子傑之指認犯
    罪嫌疑人紀錄表（見第二分局第57123號警卷卷三第13至21
    頁）、被告魏子傑之臺中市政府警察局第二分局110年12月2
    日搜索扣押筆錄及扣押物品目錄表（見第二分局第57123號
    警卷卷三第31至57頁）、臺中市政府警察局第二分局勘察採
    證同意書【魏子傑持用手機0000000000號】（見第二分局第
    57123號警卷卷三第71頁）、臺中市政府警察局第二分局刑
    案現場勘察報告（見第二分局第57123號警卷卷三第73至111
    頁）、臺中市政府警察局第二分局勘察採證同意書各1份【
    劉世賢身體、車牌000-0000號自小客車】（見第二分局第57
    123號警卷卷三第113至116頁）、內政部警政署刑事警察局1
    10 年12月17日刑紋字第1108040084號鑑定書（見第二分局
    第57123號警卷卷三第119至127頁）、車牌號碼000-0000號
    自小客車之車輛詳細資料報表、110年11月30日起至12月2日
    車行紀錄（見第二分局第57123號警卷卷三第129頁、第131
    至137頁）、被告劉世賢之指認犯罪嫌疑人紀錄表（見第二
    分局第57123號警卷卷三第149至157頁、第161至169頁、第1
    83至191頁）、被告劉世賢110年12月2日臺中市政府警察局
    第二分局搜索扣押筆錄及扣押物品目錄表【基隆市○○區○○路
    ○○○街○○○○○○○○○00000號警卷卷三第199至207頁）、被告劉
    世賢犯案時所穿之外套及持用手機之照片（見第二分局警卷
    卷三第211至213頁）、臺中市政府警察局第二分局勘察採證
    同意書【劉世賢持用手機0000000000號】（見第二分局第57
    123號警卷卷三第225頁）、被害人林志炳之指認犯罪嫌疑人
    紀錄表（見第二分局第57123號警卷卷三第239至247頁）、
    被害人林志炳之110年12月2日中國醫藥大學附設醫院診斷證
    明書（見第二分局第57123號警卷卷三第251頁）、證人徐銘
    志之指認犯罪嫌疑人紀錄表（見第二分局第57123號警卷卷
    三第265至269頁）、證人徐銘志與暱稱「狄仁杰」及「MSK
    」3 人之對話紀錄及與暱稱「狄仁杰」對話紀錄（見第二分
    局第57123號警卷卷三第285至331頁、第333至375頁）、臺
    灣臺中地方檢察署110 年保管字第5089號扣押物品清單【被
    告李健銘所有之贓款2,490,000元、被告黃郁維所有之贓款2
    7,000元、被告林韋辰所有之贓款15,100元】（見第39395號
    偵卷第423頁）、被告林韋辰111年1月6日指認犯罪嫌疑人紀
    錄表、被告黃郁惟111年1月12日、被告李健銘111年1月17日
    （見第39395號偵卷第465至475頁、第545至555頁、第637至
    647頁）、被告林韋辰扣案手機門號0000000000號畫面擷圖
    （見第39395號偵卷第477 至484頁）、被告黃郁惟持用手機
    門號0000000000號自110年11月30日起至12月2 日通聯紀錄
    、微信對話紀錄、FACETIME對話紀錄（見第39395號偵卷第5
    57至571頁反面）、被告黃郁惟持用手機IMEZ0000000000000
    00號綁定之APPLE ID及通聯記錄（見第39395號偵卷第573至
    587頁）被告余紹珩持用手機之通聯紀錄、110年11月30日起
    12月5日通聯調閱查詢單【包含：手機門號0000000000號（
    第40596號偵卷卷一第239 至246頁）、手機門號0000000000
    號（第40596號偵卷卷一第247至249頁、第345至347頁、第3
    49至367頁）、手機門號0000000000號（第40596號偵卷卷一
    第251頁、第347至348頁、手機門號0000000000號（第40596
    號偵卷卷一第255至261頁、第263至344頁）】、臺灣臺中地
    方檢察署110年保管字第5088 號扣押物品清單【被告余紹珩
    所有之贓款212,100元】（第40596號偵卷卷三第123頁）、
    臺灣臺中地方檢察署110 年保管字第5087 號扣押物品清單
    【被告魏子傑所有之贓款40,000元】（見第39396號卷第461
    頁）、玉山銀行集中管理部111年3月31日函檢送周子雲帳號
    000-0000000000000號交易明細及110年12月1日取款憑條、
    大額現金交易申報作業（見本院訴字第218號卷卷一第459至
    463頁）、中國信託商業銀行股份有限公司111年4月29日函
    檢送吳明秋帳號000000000000號交易明細（見本院訴字第21
    8號卷卷二第275至287頁）等資料在卷可稽。從而，被告魏
    子傑、劉世賢、黃郁惟、林韋辰、李健銘及余紹珩前揭任意
    性自白，核與事實相符，均堪信為真實可採。
二、被告松昱陽部分：
    訊據被告松昱陽矢口否認有參與本案加重強盜之犯行，辯稱
    ：其不是主謀，也未參與強盜行為，是強盜完後，被告余紹
    珩才告知等語；辯護人辯護意旨略以：依同案被告余紹珩之
    證述，客觀上可能有2人使用「狄仁杰」之暱稱，故無法確
    定真正犯罪的人為被告松昱陽；又被告松昱陽並無前科，僅
    有秩字案件，應無能力指揮犯罪集團為本案犯行；參以，被
    告松昱陽僅認識被告余紹珩，並不認識其他共犯，如何能在
    國外遠端操控本案強盜犯罪？況且，被告松昱陽明知其他人
    已被起訴，也看到本案起訴書，卻仍然要回國，且未將使用
    之行動電話丟棄，顯然與有縝密思慮的犯罪人不相符合，足
    見本案並非被告松昱陽所為，請為被告松昱陽無罪之諭知。
    又縱認被告松昱陽知情，然以被告松昱陽僅以參與泰達幣之
    交易，協助取信於徐銘志，將被害人約出見面交易，依其主
    觀意思及客觀行為，應僅得論以幫助犯等語。惟查：
　㈠被告松昱陽於本院訊問及準備程序均自承其於通訊軟體Teleg
    ram（俗稱飛機）所使用暱稱為「狄仁杰」等語【見本院111
    年度原訴字第33號卷（下稱本院原訴字第33號卷）第30、92
    、98頁】，核與被告余紹珩證稱：我有交待主謀的名字，叫
    「狄仁杰」，本名是松昱陽等語相符【見110年度聲羈字第7
    08號卷（下稱聲羈卷）第17頁、本院訴字第218號卷卷一第1
    46頁】，是被告松昱陽即為通訊軟體Telegram（俗稱飛機）
    中之「狄仁杰」，並以此暱稱於本案加重強盜犯行中與被告
    余紹珩聯繫，已堪認定。
　㈡又被告松昱陽復坦認其有以「狄仁杰」與被告余紹珩、證人
    徐銘志在通訊軟體Telegram中，成立對話群組「M」討論本
    案泰達幣買賣事宜，並商定以每顆27.9元之價格販售34萬顆
    泰達幣等語，且將此列為不爭執事項等情【見本院111年度
    原訴字第33號卷（下稱本院原訴字第33號卷）第92、98頁】
    ，此部分亦與被告余紹珩、證人徐銘志之證述相符（詳如後
    述），足見被告松昱陽自始掌握本案泰達幣之虛偽交易。
　㈢而被告余紹珩證稱：我是從幣安交易所或是臉書上看到徐銘
    志有交易需求，我就跟「狄仁杰」講徐銘志需要交易，後來
    我與徐銘志互加Telegram，我是用「SK」暱稱（應為「MSK
    」之誤載），我跟徐銘志說我有一個老闆「狄仁杰」，有泰
    達幣要賣，徐銘志有興趣，「狄仁杰」就出面，就用Telegr
    am拉一個群組，裡面有我SK（應為「MSK」之誤載）、狄仁
    杰、徐銘志，實際上我們手上並沒有34萬顆泰達幣要賣，但
    是因為要強盜，所以就告知他說有34萬顆泰達幣；卡比是幣
    商的名字，群組中的語音檔（20時56分、21時44分）都是「
    狄仁杰」講的等語（見第40596號偵卷卷三第103至0104頁、
    第39395號偵卷第676至677頁），則被告松昱陽亦顯然知悉
    其等並無34萬顆泰達幣可出售，而刻意舖排此項假交意，以
    實施強盜犯行。
　㈣另證人徐銘志證稱：賣泰達幣的賣方有2位，一位暱稱叫狄仁
    杰，但帳號已刪除，一位暱稱叫MSK；賣方狄仁杰自稱是老
    闆，於110年11月29日與我聯繫說要賣泰達幣，以及確認交
    易地點在臺中，並且約定「MSK」今日（即12月1日）要來面
    交等語（見第二分局第57123號警卷卷一第255至260頁、第2
    61至262頁），並有證人徐銘志提出之其與暱稱「狄仁杰」
    及「MSK」3人在Telegram群組「M」之對話紀錄在卷可稽（
    見第二分局第57123號警卷卷三第285至331頁、第333至375
    頁）。從而，被告松昱陽、余紹珩分別以通訊軟體Telegram
    暱稱「狄仁杰」、「MSK」與證人徐銘志成立M群組，更見被
    告松昱陽確實積極佈置此項泰達幣之虛偽交易，以遂行強盜
    之實。
　㈤復稽諸被告余紹珩於偵查中證稱其3年前就認識「狄仁杰」，
    因為當時其等在誠正中學關在一起；「狄仁杰」約於本案發
    生前一周要約其共同交易虛擬貨幣的方式搶錢，其有答應「
    狄仁杰」；其以暱稱「SK」（應為「MSK」之誤載）與徐銘
    志互加Telegram，並稱其老闆為「狄仁杰」，有泰達幣要賣
    ，嗣「狄仁杰」就出面，就用telegram拉一個群組，裡面有
    我SK、狄仁杰、徐銘志；實際上並沒有34萬顆泰達幣要賣，
    但是因為要強盜，所以就告知徐銘志有34萬顆泰達幣，後來
    「狄仁杰」與徐銘志談定1顆賣27.9元，大概相當於台幣948
    萬6000元等語（見第40596號偵卷卷三第103至104頁）；M是
    Telegram群組的名稱，我在該群組中叫「SK」（應為「MSK
    」之誤載），卡比是一個幣商的名字，群組中的語音檔（20
    時56分、21時44分）都是「狄仁杰」講的等語（見第39395
    號偵卷第676至677頁）；我有交待主謀的名字，叫「狄仁杰
    」，真名是松昱陽，因為我之前就跟這個主謀關在一起，我
    連主謀要回台灣的時間都有交待等語（見110年度聲羈字第7
    08號卷第17頁）；其他被告不是我找的，是「狄仁杰」找的
    ，他本名是松昱陽，我不認識李健銘，「狄仁杰」指派我跟
    他同車，李健銘來載我；「狄仁杰」發號施令給我，我轉達
    給李健銘，李健銘再轉達給他們等語（見本院訴字第218號
    卷卷一第146頁），經核被告余紹珩就其與被告松昱陽如何
    認識，甚至在案發前即有預謀偽以虛擬貨幣交易之方式搶錢
    、謀劃本案強盜犯行及與證人徐銘志如何聯繫交易之供述，
    前後一致，且與卷內證人徐銘志所提出由被告松昱陽、余紹
    珩與證人徐銘志之Telegram「M」群組對話記錄所示內容相
    符，並與被告松昱陽、余紹珩案發前以虛擬貨幣虛偽交易遂
    行強盜之謀議相合。
　㈥復參以被告余紹珩證稱：「狄仁杰」於110年9月底、10月初
    出國，是我開車載他去桃園國際機場搭飛機的；「狄仁杰」
    有說會於111年3月前回台灣；「狄仁杰」叫松昱陽，因為我
    之前與他一起關在誠正中學3年；松昱陽現在在非洲等語（
    見第40956號偵卷卷三第106頁），而被告松昱陽確實於110
    年10月1日出境，111年1月14日入境，有被告松昱陽之入出
    境資訊連結作業查詢結果附卷可考（見本院訴字第218號卷
    卷二第447頁），且被告松昱陽亦供稱其當時是去迦納等語
    （見111年度偵字第5330號卷第99頁，核與被告余紹珩所供
    之時間、地點亦大致相符，故由被告余紹珩對被告松昱陽之
    行蹤甚為了解乙節，可證其二人彼此間聯繫密切、交情匪淺
    ，是被告余紹珩上開關於被告松昱陽即為通訊軟體Telegram
    暱稱「狄仁杰」之人，且為本案加重強盜主謀之證述，應屬
    可信。
　㈦此外，被告松昱陽與被告余紹珩、證人徐銘志三人成立之「M
    」群組對話中，除與證人徐銘志搓商交易價格、數量、交易
    時間、地點外，甚且於交易當日（12月1日）迄至晚上7點24
    分許，被告松昱陽仍持續在M群組中與證人徐銘志聯繫，並
    一再確認攜帶鉅款之買方何時會抵達上址（見第二分局第57
    123號警卷卷三第285至331頁、第333至375頁），且被告余
    紹珩證稱：其當天搭被告李健銘的車從淡水到忠太東路案發
    地點，然後由另一車的人先跟幣商交談，幣商說錢沒那麼多
    ，要等；其等到晚上幣商才來；中途其表示不要再等了，狄
    仁杰說繼續等等語（見本院訴字第218號卷卷一第146至147
    頁），可見，被告松昱陽自始至終均參與其中；況且，依被
    告松昱陽與證人徐銘志原來之約定，待被告余紹珩收到款項
    後，被告松昱陽即應將泰達幣移轉至買家指定的電子錢包（
    見第二分局第57123號警卷卷三第375頁之M群組對話記錄所
    載「等下外務點現回報確認OK數目正確 我這邊就射u過去」
    ），惟被告松昱陽與證人徐銘志持續談論至晚上7時25分許
    ，被告松昱陽即未再與證人徐銘志談論後續之移轉泰達幣之
    事宜，益證被告松昱陽應係已知悉被告余紹珩等人於當日晚
    上7時34分許下手強盜，並於晚上7時36分許得手，始未再與
    證人徐銘志有何聯繫，亦未詢問移轉泰達幣之事宜。由前揭
    被告松昱陽與證人徐銘志之聯繫對談內容，及其一再確認將
    攜帶鉅款前來交易之幣商抵達之時間，復指示被告余紹珩等
    人在場繼續等待等情綜合以觀，被告松昱陽即係居於幕後負
    責謀劃及指揮聯繫並掌握本案加重強盜犯行之實施，至為甚
    明。
　㈧末以，被告松昱陽雖於偵查中供稱其知道被告余紹珩與「狄
    仁杰」一起犯強盜案，且其有介紹被告余紹珩給通訊軟體Te
    legram（俗稱飛機）暱稱「巴菲特」、「狄仁杰」的強盜集
    團；其有在迦納見過「狄仁杰」等語（見111度偵字第第533
    0卷第101至103頁），惟其既自承自己即為使用暱稱「狄仁
    杰」之人，復參以其於偵查中供稱出國期間係前往迦納等語
    ，實足以證明被告松昱陽上開供稱，即係在陳述自己與被告
    余紹珩所組成強盜集團為強盜犯行之事實。
　㈨至被告松昱陽並未在現場，卷內亦無證據足證被告松昱陽確
    實知悉或可得預見被告余紹珩、李健銘、黃郁惟、林韋辰、
    魏子傑、劉世賢係以攜帶兇器方式強盜被害人林志柄，自難
    令被告松昱陽就其他同案被告攜帶兇器部分同負責任，附此
    敘明。
　㈩被告松昱陽及其選任辯護人雖以前揭情詞置辯，然查：
  ⒈辯護人於本院審理中詰問被告余紹珩略以：「你於110年12月
    10日、同年月11日警詢筆錄中並未指證「狄仁杰」為被告松
    昱陽，迄至同年12月28日才提及「狄仁杰」是被告松昱陽，
    中間有無發生什麼事情」等語，被告余紹珩則證稱：110年1
    2月10日、同年月11日警詢時，是因為不確定「狄仁杰」為
    被告松昱陽，同年月28日之警詢則係按照「蝌蚪」之指示等
    語（見本院訴字第218號卷卷二第397至398頁）；然被告余
    紹珩於110年12月10日警詢筆錄，僅有人別訊問、權利告知
    （含聲請提審之權利告知），並未就犯罪事實為任何詢問（
    見中市警二分偵卷一第3至4頁），於110年12月11日之警詢
    雖未指出「狄仁杰」之本名，惟於同日（即110年12月11日
    ）之檢察官訊問時及檢察官向法院聲請羈押之訊問時，均已
    明確指證「狄仁杰」即為被告松昱陽等語（見第40596號偵
    卷卷三第106頁、110年度聲羈字第708號卷第17頁），且被
    告自110年12月11日即經本院裁定羈押並禁止接見通信，有
    上開押票附卷可查（見110年度聲羈字第708號卷第25頁），
    被告余紹珩並無可能再與「蝌蚪」有何接觸而得以依其指示
    指證被告松昱陽。由上可知，被告余紹珩於審判中顯係將罪
    責推諉至尚未到案之「蝌蚪」，而為迴護被告松昱陽之不實
    證述，是其前開證述，並非實在，不足據為被告松昱陽有利
    之認定。
  ⒉再者，被告余紹珩雖於本院審理時證稱：被告松昱陽在Teleg
    ram的暱稱為「狄仁杰」，但（警卷一第149至167頁）對話
    記錄為其與「狄仁杰」的對話記錄，但其不確定他（「狄仁
    杰」）是不是松昱陽，本案同時出現兩個「狄仁杰」，我有
    與「狄仁杰」使用過語音通話，但也不確定是不是被告松昱
    陽；另外M群組中的「狄仁杰」我也不確定是不是松昱陽等
    語（見本院訴字第218號卷卷二第388至389頁、第394、397
    頁）；惟被告松昱陽已自承其即為M群組中之「狄仁杰」，
    「MSK」即為被告余紹珩，故該群組中並無「蝌蚪」存在，
    足見，被告松昱陽與余紹珩確係以交易泰達幣為藉口而與徐
    銘志聯繫，並於覓得願以現金交易泰達幣之買家後，進而行
    強盜之實；況被告余紹珩前於偵查中及本院審理中，原本均
    未曾提及有二個帳號使用「狄仁杰」之事，是其事後編纂此
    情，無非係為迴護被告松昱陽，而企以此混淆事實，要無可
    採；又縱有不同帳號使用相同之使用者名稱，惟在通訊軟體
    Telegram主要係以帳號（手機號碼）為登入及識別身分之方
    式，若以不同的帳號登入，縱然使用者名稱相同，當亦無法
    登入原有之聊天群組中；且衡諸常情，犯下強盜案件均應隱
    暱不欲人知，以免犯行曝光，被告余紹珩當無可能在不確認
    對方身分之情形下，即與對方談論本案加重強盜犯行之事，
    故被告余紹珩前開所述，嚴重悖於常情，實不足採憑。
  ⒊另被告余紹珩證稱其先前指證被告松昱陽之供述，係受到「
    蝌蚪」指示等語，惟查本案之共犯，除上開被告魏子傑、劉
    世賢、黃郁惟、林韋辰、李健銘、余紹珩及松昱陽外，尚有
    未到案之「蝌蚪」，且被告魏子傑、劉世賢均係受到「蝌蚪
    」要約而共同為本案加重強盜犯行，事後亦係依「蝌蚪」之
    指示朋分強盜所得贓款等情，業據被告魏子傑、劉世賢供證
    在卷（見第39396號偵卷第515至517頁、第534至537頁、第5
    82至584頁、第39395號偵卷第429至431頁、第二分局警卷卷
    三第174至182頁、本院訴字第218號卷卷一第54、74、366頁
    ），倘「蝌蚪」果有指示被告余紹珩指證被告松昱陽，衡諸
    常情，「蝌蚪」無非係欲以此而卸免自己之罪責，故「蝌蚪
    」除應指示被告余紹珩外，亦應同時指示被告魏子傑、劉世
    賢為是，惟由被告魏子傑、劉世賢前開供證均明確指證係由
    「蝌蚪」找其等來參與本案，且被告余紹珩前亦供證本案係
    由其與「蝌蚪」、「狄仁杰」所謀劃，且其他被告是由「蝌
    蚪」去找來的等語（見第40596卷偵卷卷三第106頁），稽諸
    上開被告之供述，「蝌蚪」僅要求被告余紹珩指證被告松昱
    陽之舉措，並無法脫免自己之罪責，故被告余紹珩事後翻異
    前詞，供稱其係受到「蝌蚪」之指示而為供述等語，除與其
    歷次供證不符，亦難認對「蝌蚪」有何益處，要無足採。
  ⒋至辯護人稱倘被告松昱陽果有涉案，豈會回國、又何以不丟
    棄手機等節，然被告松昱陽是否返國自有其個人之考量，況
    長期滯留國外，亦非易事；且被告松昱陽遭查扣之手機中亦
    已刪除其與被告余紹珩大部分資料，而被告松昱陽到案時，
    亦否認華為牌行動電話為其所有及其即為狄仁杰等情（見第
    5330號偵卷第99至104頁），從而，辯護人所持各節，均無
    從據為被告松昱陽有利對認定。
  ⒌辯護人請求調查「蝌蚪」的弟弟於基隆為警查獲之情形，以
    證明「蝌蚪」若確實存在，更可以凸顯被告松昱陽與本案無
    關等語。然本案依被告魏子傑、劉世賢及余紹珩均已指證「
    蝌蚪」為本案共犯，且為警查獲之人並非「蝌蚪」本人，依
    被告等人之供述，「蝌蚪」的弟弟僅係前來收取贓款而已，
    故應無從以其供述而認定被告松昱陽是否有參與本案加重強
    盜之犯行，辯護人請求調查此部分之證據，難認與被告松昱
    陽所涉犯行有何直接之關聯，是本院認無調查之必要，併此
    敘明。
三、綜上所述，本案事證已臻明確，被告松昱陽及辯護人所辯各
    節，均無足採，被告魏子傑、劉世賢、黃郁惟、林韋辰、李
    健銘、余紹珩及松昱陽上開加重強盜犯行，均堪以認定，應
    依法論科。
參、論罪科刑：
一、按刑法第330條第1項之加重強盜罪，係以犯強盜罪，而有同
    法第321條第1項各款情形之一者為其要件。又刑法第321條
    第1項第3款之攜帶兇器竊盜罪，其所謂兇器之種類並無限制
    ，凡客觀上足對人之生命、身體、安全構成威脅，具有危險
    性之兇器均屬之。原判決已說明：上訴人與石○榮強盜時用
    以攻擊之辣椒水噴霧劑，造成被害人遭受視線不清、眼睛刺
    痛、持續咳嗽、流眼淚等身體不適狀況，依一般社會觀念與
    經驗，該噴霧劑客觀上顯已對他人生命、身體、安全構成威
    脅，而應具有危險性，且上訴人與石○榮係持之作為攻擊之
    器具，自屬兇器無訛（最高法院108年度台上字第3122號判
    決意旨參照）。又辣椒水噴霧已成為員警執勤時配備之一，
    員警以此器具制服犯罪嫌疑人之新聞，時有所見，足見，辣
    椒水噴霧器客觀上確實會對他人造成身體上之威脅，並使人
    失去反抗能力，應屬兇器無誤。查，被告魏子傑、劉世賢、
    黃郁惟、林韋辰以其等所攜帶之辣椒水朝被害人林志柄臉部
    噴灑，造成被害人林志柄身體不適並因此跌坐於馬路上等情
    ，業據被害人林志柄陳明在卷（見第二分局第57123號警卷
    第228頁），足見其等所使用之辣椒水確實已造被害人林志T
    EN身體上之威脅，揆諸前揭說明，自屬刑法上關於加重條件
    所稱之「兇器」無訛；又被告林韋辰攜帶刀子，無論其主觀
    上是否意在強盜，然在客觀上該刀子亦具有傷害人之生命、
    身體之危險性，具有殺傷力，亦屬刑法上關於加重條件所稱
    之「兇器」甚明。
二、又刑法分則或刑法特別法中規定之結夥二人或三人以上之犯
    罪，應以在場共同實行或在場參與分擔實行犯罪之人為限，
    不包括同謀共同正犯在內。故刑法第321條第1項第4款所謂
    結夥犯，係指實行竊盜之共犯確有三人以上且相互間有意思
    之聯絡，始能成立（最高法院104年度台上字第1739號判決
    意旨參照）。查，本案係由被告魏子傑、劉世賢、黃郁惟、
    林韋辰下手實行強盜被害人林志柄之行為，被告余紹珩、李
    健銘則負責在旁觀看、指揮，並於上開4人強盜完後，一同
    駕車離去，是以，在場共同實行或在場參與分擔實行犯罪之
    人，已逾三人以上，自已該當於刑法第321條第1項第4款結
    夥三人以上之加重處罰情形。
三、核被告魏子傑、劉世賢、黃郁惟、林韋辰、李健銘及余紹珩
    所為，均係犯刑法第330條第1項、第321條第4款、第3款之
    結夥三人以上攜帶兇器強盜罪；被告松昱陽所為，係犯刑法
    第330條第1項、第321條第4款之結夥三人以上強盜罪。又刑
    法第330條第1項之加重強盜罪，以強暴、脅迫為其構成要件
    ，其因而致普通傷害，乃強暴、脅迫當然之結果，除行為人
    另有傷害之故意外，仍祇成立該條項之罪，無同法第277條
    第1項之適用（最高法院96年度台上字第7676號判決要旨參
    照），是被告等人在本案強盜之過程中，對被害人林志柄噴
    灑辣椒水而造成被害人林志柄受有臉與頸部皮膚發紅及下肢
    多處擦挫傷等傷害，依上開說明，此應係渠等強盜過程之強
    暴手段，為強暴之當然結果，不另論傷害之罪。
四、按以自己共同犯罪之意思，參與實施犯罪構成要件以外之行
    為，或以自己共同犯罪之意思，事先同謀，而由其中一部分
    人實施犯罪之行為者，均為共同正犯。刑法之共同正犯，包
    括共謀共同正犯及實行共同正犯二者在內；祇須行為人有以
    共同犯罪之意思，參與共同犯罪計畫之擬定，互為利用他人
    實行犯罪構成要件之行為，完成其等犯罪計畫，即克當之，
    不以每一行為人均實際參與部分構成要件行為或分取犯罪利
    得為必要。又共同正犯間，非僅就其自己實行之行為負其責
    任，並在犯意聯絡之範圍內，對於他共同正犯所實行之行為
    ，亦應共同負責；惟共同正犯之所以應對其他共同正犯所實
    行之行為負其全部責任者，以就其行為有犯意之聯絡為限，
    若他犯所實行之行為，超越原計畫之範圍，而為其所難預見
    者，則僅應就其所知之程度，令負責任，未可概以共同正犯
    論（最高法院101年度台上字第1514號判決意旨參照）。查
    ：
　㈠本案係由被告松昱陽事先與「蝌蚪」、被告余紹珩共同謀議
    以買賣虛擬貨幣之方式強盜他人財物，復由被告松昱陽指示
    被告余紹珩、李健銘，共犯「蝌蚪」指示被告魏子傑、劉世
    賢、黃郁惟、林韋辰共同前往案發地點，再由被告余紹珩、
    李健銘負責在旁指揮，被告黃郁惟、林韋辰、魏子傑、劉世
    賢則負責下手強盜被害人，揆諸前揭說明，其等均係以自己
    共同犯罪之意思，事先同謀，而由其中一部分人實施犯罪之
    行為，均為共同正犯，且下手實施強盜之人已達三人以上，
    屬結夥犯（詳如前述），均應依刑法第28條論以共同正犯。
　㈡被告黃郁惟、魏子傑、劉世賢分別持辣椒水攻擊被害人林志
    柄，另被告林韋辰則持辣椒水及彈簧刀1把下車，並以辣椒
    水攻擊被害人林志柄，且被告李健銘、余紹珩在一旁負責指
    揮、觀看，並於強盜前與被告劉世賢討論如何下手強盜等情
    ，均據被告李健銘、余紹珩二人自承在卷，是以，被告李健
    銘、余紹珩對於被告黃郁惟、魏子傑、劉世賢及黃郁惟4人
    持辣椒水兇器強盜被害人林志柄乙節，應早已知悉，則其2
    人就被告黃郁惟、魏子傑、劉世賢及林韋辰持辣椒水為兇器
    強盜被害人林志柄乙節，既已有所認識，即應就此部分同負
    其責。
　㈢另按攜帶兇器強盜罪之所謂兇器，其種類並無限制，凡客觀
    上足以對人之生命、身體、安全構成威脅，具有危險性之兇
    器均屬之，且祇須強盜時攜帶此種具有危險性之兇器為已足
    ，並不以使用為必要（最高法院93年度台上字第3308號、91
    年度台上字第4078號判決意旨參照）。查，被告林韋辰為本
    案強盜犯行時，係一手拿刀、一手拿辣椒水等情，業據被告
    林韋辰供明在卷（見本院訴字第218號卷卷一第367頁），核
    與證人林志柄於本院證稱其有看到對方中有一人持刀、辣椒
    水衝過來等語（見本院訴字第218號卷卷三第315頁）相符，
    縱然被告林韋辰於強盜被害人林志柄時，並未實際使用該兇
    器，惟依前開說明，仍該當於攜帶兇器強盜罪；又被告魏子
    傑、劉世賢、黃郁惟、李健銘均供稱其等均知悉被告林韋辰
    為本案強盜犯行時有拿刀子等語（被告魏子傑部分：見第39
    396號偵卷第317頁、第39395號偵卷第539頁、聲羈卷第26頁
    及本院訴字第218號卷一第54頁；被告劉世賢部分：見第393
    95號偵卷第430頁、本院訴字第218號卷卷三第389頁；被告
    李健銘部分：見第39395號偵卷第304頁；被告黃郁惟部分見
    第二分局第57123號警卷卷二第147頁、聲羈卷第25至26頁及
    本院訴字第218號卷一第92頁），且被告魏子傑、劉世賢、
    黃郁惟、李健銘及余紹珩均在現場，亦應已見及被告林韋辰
    有持刀下車強盜被害人林志柄，足認其等對被告林韋辰此部
    分持刀之行為均有所認識，縱其等並非持刀之人，亦應就此
    部分同負其責。至被告松昱陽對於被告魏子傑等人係以攜帶
    兇器方式強盜被害人林志柄乙節，並不知悉，業經本院認定
    如前，自難令被告松昱陽就其他同案被告攜帶兇器部分同負
    責任，併此敘明。
五、刑之加重：
　　被告李健銘前於105年間因違反毒品危害防制條例案件，經
    臺灣基隆地方法院以105年度基簡字1559號判決判處有期徒
    刑3月，於106年7月27日徒刑易科罰金執行完畢。此有檢察
    官提出之上開確定判決附卷可查，復有臺灣高等法院被告前
    案紀錄表在卷可參，是被告李健銘於受徒刑執行完畢，5年
    以內故意再犯本件有期徒刑以上之罪，為累犯。本院審酌公
    訴檢察官於審理時表示：被告李健銘本案犯罪情節重大，顯
    見被告李健銘惡性重大，不思悔改，控制力、對刑罰反應力
    均薄弱，前案徒刑未收成效，依照司法院第775 號解釋意旨
    ，認就本案部分有依累犯加重其刑之必要等語（見本院訴字
    第218號卷卷二第439頁），暨考量被告李健銘所犯前案與本
    案，二者之罪質、犯罪之目的、行為、態樣及情節，固屬有
    別，惟均係故意犯罪，且其於前案執行完畢，不知自我警惕
    ，竟猶故意再犯本案有期徒刑以上之罪，足見前案之徒刑執
    行未能收得明顯之預防、教化之效，堪認其有特別惡性及對
    刑罰反應力薄弱之情形；並衡酌被告於本案之犯罪情節及所
    侵害之法益，並無應量處最低法定刑，否則有違罪刑相當原
    則，暨有因無法適用刑法第59條酌量減輕其刑之規定，致其
    人身自由遭受過苛侵害之情形，自無司法院大法官會議釋字
    第775號解釋之適用，爰依刑法第47條第1項規定加重其刑。
六、至被告魏子傑、劉世賢、黃郁惟、林韋辰及李健銘之選任辯
    護人均請求依刑法第59條酌減其刑等語。惟按刑法第59條之
    酌量減輕其刑，必於犯罪之情狀，在客觀上足以引起一般同
    情，認為即予宣告法定低度刑期，猶嫌過重者，始有其適用
    ，最高法院45年台上字第1165號、51年台上字第899號判決
    意旨足資參照。經查，被告魏子傑、劉世賢、黃郁惟、林韋
    辰及李健銘均為青壯男子，不思循正道賺取財物花用，竟僅
    因缺錢花用而參與本件加重強盜之犯行，且其等共同以犯罪
    事實所述之方式，公然在街道上強盜被害人林志柄之財物高
    達870萬元，除造成被害人林志柄身心財物受損甚鉅，亦嚴
    重影響社會治安，縱令被告魏子傑、劉世賢、黃郁惟、林韋
    辰及李健銘所分得之贓款較少，或有誠意與被害人林志柄和
    解，然以被告等人本案犯罪情節以觀，實難認有何情堪憫恕
    ，或足以引起一般同情，而認縱科以最低度刑仍嫌過重之情
    形，自無適用刑法第59條酌減其刑之餘地，附此敘明。
七、爰以行為人之責任為基礎，分別審酌：被告松昱陽、魏子傑
    、劉世賢行為時均未滿20歲、被告黃郁惟、林韋辰則甫滿20
    歲、被告余紹珩、李健銘亦僅有20餘歲，均正值年輕力盛，
    竟均不思循正當途徑賺取所需，為圖快速獲取不法利益，竟
    共同公然在街道上強盜被害人林志柄之財物高達870萬元，
    其等動機不良，手段非議，所為非但漠視法治，亦不知尊重
    他人生命、身體及財產法益，對被害人林志柄之身心、財產
    及對社會治安均造成重大危害，犯罪之惡性非輕及所造成之
    損害甚鉅；另考量被告魏子傑、劉世賢、黃郁惟、林韋辰、
    李健銘犯後均坦承犯行，被告余紹珩亦終於本院111年7月4
    日審理時坦承犯行，尚知悔悟，另被告松昱陽犯後猶飾詞卸
    責，難認已有悔意；此外，被告魏子傑等7人迄今均未與被
    害人林志柄和解，賠償其所受損害，暨衡酌被告松昱陽於本
    案中立於最上層之指揮者角色、被告余紹珩、李健銘則為強
    盜現場負責指揮之人、被告魏子傑、劉世賢、黃郁惟、林韋
    辰為聽從指示下手強盜之人之分工角色，以及被告魏子傑、
    劉世賢、黃郁惟、林韋辰、李健銘、余紹珩及松昱陽於本案
    中所實際分得之犯罪所得數額之多寡，兼衡以被告魏子傑、
    劉世賢、黃郁惟、林韋辰、李健銘、余紹珩及松昱陽於本院
    審理時自陳之教育智識程度及家庭經濟狀況（見本院訴字第
    218號卷卷二第431頁、卷三第312頁）等一切情狀，分別量
    處如主文之刑。
肆、沒收：
一、供犯罪所用、犯罪預備之物或犯罪所生之物，屬於犯罪行為
    人者，得沒收之。但有特別規定者，依其規定。刑法第38條
    第2項定有明文。查：
  ㈠被告魏子傑供稱：扣案的辣椒水就是本案的犯罪工具，另查
    扣之IPHONE 11行動電話1支，為其所有，犯案當天沒有帶去
    現場，之前有用這支跟其他被告聯絡等語（見本院訴字第21
    8號卷卷一第366頁），是前開扣案之辣椒水1瓶及IPHONE 11
    行動電話1支，既均為被告魏子傑所有，且係供其為本案犯
    行所用之物，爰均依前揭規定宣告沒收。
  ㈡被告劉世賢稱：扣案的IPHONE行動電話（含門號SIM卡1張）
    為其所有，當天沒有帶去現場，但事前有拿來跟本案其他共
    犯聯繫；扣案的黑色帽T，是伊當天所穿衣物等語（見本院
    訴字第218號卷卷一第366至367頁）。是前開扣案之IPHONE
    行動電話1支及黑色帽T1件，既均為被告劉世賢所有，且係
    供其為本案犯行所用之物，爰均依前揭規定宣告沒收。
  ㈢被告李健銘供稱：我自己的IPHONE手機、門號681那支，有做
    為本案犯罪聯繫使用等語（見本院訴字第218號卷一第368頁
    ），是被告李健銘為警查扣之IPHONE 12 PRO行動電話1支（
    含門號0000000000號SIM卡1張），爰依前揭規定宣告沒收。
  ㈣被告松昱陽供稱：扣案的華為牌手機是拿來跟幣商「卡比」
    聯繫所用，扣案之IPHONE（含門號0000000000號SIM）拿來
    跟被告余紹珩聯絡等語（見本院訴字第218號卷二第413頁）
    ，而「卡比」即為本案仲介被告松昱陽交易泰達幣之證人徐
    銘志，故該支扣案手機應供被告松昱陽為本案犯行所用無誤
    ，爰依前開規定宣告沒收。
  ㈤至被告林韋辰所有並持以為本案強盜犯行所用之彈簧刀1把，
    未據扣案，依被告林韋辰所述，其已於逃逸的路上，丟棄於
    高速公路路肩等語（見第39395號偵卷第457頁），另被告劉
    世賢、黃郁惟及林韋辰所持用之辣椒水，亦均未扣案；稽諸
    本案卷內並無證據證明前開彈簧刀1把及辣椒水3瓶現仍存在
    ，又該些物品均非違禁物或法定應義務沒收之物，經衡量該
    犯罪工具甚易取得，價值尚微，倘沒收、追徵前揭未扣案物
    品，僅係另啟刑事執行程序，並無助於預防再犯，是對前揭
    未扣案之物品宣告沒收、追徵，已然欠缺刑法上之重要性而
    無必要，爰依刑法第38條之2第2項之規定，均不予宣告沒收
    或追徵。
二、按犯罪所得，屬於犯罪行為人者，沒收之。但有特別規定者
    ，依其規定。前二項之沒收，於全部或一部不能沒收或不宜
    執行沒收時，追徵其價額。第1項及第2項之犯罪所得，包括
    違法行為所得、其變得之物或財產上利益及其孳息。刑法第
    38條之1第1項、第3項、第4項分別定有明文。另按共同正犯
    犯罪所得之沒收、追徵，應就各人所分得之數為之。所謂各
    人「所分得」之數，係指各人「對犯罪所得有事實上之處分
    權限」而言。因此，若共同正犯各成員內部間，對於犯罪所
    得分配明確時，應依各人實際所得宣告沒收；若共同正犯對
    於犯罪所得，其個人確無所得或無處分權限，且與其他成員
    亦無事實上之共同處分權限者，自不予諭知沒收；然若共同
    正犯對於犯罪所得享有共同處分權限時，僅因彼此間尚未分
    配或分配狀況未臻具體、明確，參照民法第271條「數人負
    同一債務，而其給付可分者，除法律另有規定或契約另有訂
    定外，應各平均分擔之」，民事訴訟法第85條第1項前段「
    共同訴訟人，按其人數，平均分擔訴訟費用」等規定之法理
    ，應平均分擔（最高法院107年度台上字第2989號判決意旨
    足資參照）；又關於沒收、追徵的犯罪所得範圍之認定，非
    屬犯罪事實有無之認定，並不適用嚴格證明法則，無須證明
    至毫無合理懷疑之確信程度，應由事實審法院綜合卷證資料
    ，依自由證明程序釋明其合理之依據以認定之（最高法院10
    4年度台上字第3937號判決意旨參照）。經查：
  ㈠公訴意旨雖指稱本案被告松昱陽等人共同為本案加重強盜犯
    行所得款項為950萬元等語，主要係以被害人林志柄、證人
    張雅甄之證述及卷附帳戶交易明細、傳票等為主要論據。然
    此為被告松昱陽、余紹珩、李健銘、黃郁惟、林韋辰、魏子
    傑、劉世賢等人堅詞否認，且被告余紹珩、李健銘、黃郁惟
    、林韋辰、魏子傑、劉世賢均一致供稱本案加重強盜犯行所
    得財物為870萬元等語。經查：
　⒈被害人林志柄於警詢中供稱其是委託友人張雅甄去桃國市海
    天國際物流通有限公司（下稱海天公司）拿現金950萬元，
    張雅甄於110年12月1日晚間7時20分在臺中市○區○○街000號
    拿錢給其，其有當面跟張雅甄點收現金，950萬元的來源是
    從周子雲的玉山銀行帳戶提領200萬元、吳明秋的中國信託
    信行帳戶提領637萬元、從海天公司的保險櫃拿出113萬元；
    該筆款項是海天公司老板欠其姑姑的款項等語（見第二分局
    第57123號警卷卷三第233至234頁），復於偵查中供稱：是
    海天報關行的周董向其姑姑林曉君借貸，要還錢，其向姑姑
    說明有虛擬貨幣的買賣，其與姑姑就集團去買，其約有50萬
    元，其他900萬元都是姑姑的，其確定有950萬元，是因為其
    與朋友點好現金之後，一起帶去的等語（見第39395號偵卷
    第524頁），嗣於本院審理時則證稱：950萬元是海天公司向
    我買幣的錢；張雅甄110年12月1日晚上7時半左右，在我家
    中將裝有950萬元的藍色行李箱交給其，我有清點現金，是
    用銀行封條封起來，一顆是100萬，總共8顆，剩下3個是50
    萬元用橡皮筋綁起來；其把周子雲的聯繫方式給張雅甄，由
    張雅甄自己跟周子雲聯絡；徐銘志說有虛擬貨幣給我，問我
    有沒有辦法收，我說可以，並報告給海天，海天說他們收得
    動，我們就從海天拿錢回來要去交給徐銘志；其與黃子瑋、
    張雅甄一起點錢，對過大數；領100萬元會有封條，四邊都
    封起來，稱為一顆，我們點的時候，有8顆都封起來，剩下
    來的150萬元有清點過後，才去交錢等語（見本院訴字第218
    號卷卷二第59至60頁、第65、67、70頁），又證稱：當時我
    把虛擬貨幣給周子雲，周子雲把950而元給我了，跟他沒有
    關係，我東西已經賣給周子雲了，一開始是我們大家出資10
    00萬元一起做虛擬貨幣；前一天我已經把這1000萬元換成虛
    擬貨幣，賣給海天，打算賣完收到錢後再去跟徐銘志買等語
    （見本院訴字第218號卷卷二第67、73頁）。就被害人林志
    柄上開所述，經本院向玉山銀行及中國信託銀行函詢結果，
    周子雲之帳戶確有於110年12月1日取款200萬元、吳明秋之
    帳戶亦有於當日提領637萬元，有玉山銀行集中管理部111年
    3月31日函檢送周子雲於該銀行所申設之帳戶交易明細及110
    年12月1日取款憑條、大額現金交易申報作業（見本院訴字
    第218號卷卷一第459至463頁）、中國信託商業銀行股份有
    限公司111年4月29日函檢送吳明秋於該行銀所申設帳號交易
    明細在卷可參（見本院訴字第218號卷二第275至287頁），
    是被害人林志柄證述關於上開837萬元款項之來源，應屬有
    據。
　⒉證人張雅甄於本院審理時則證稱：我於110年12月1日有載被
    害人林志柄去忠太東路，且有帶行李箱，行李箱裏有裝950
    萬元，我與被害人林志柄有點過，在林志柄家中點錢；我當
    天下午去海天領錢，晚上回來，去海天公司找小姐拿錢；當
    時在海天公司，並沒有點錢，拿了就走，回來才點；回來之
    後，我開車去健行路那邊載被害人林志柄和黃子瑋，我在前
    面開車，不知道他們怎麼點；當其跟林志柄說我到海天公司
    ，他才打電話進去，海天就有小姐直接拿錢給我，我只是順
    便拿東西，沒有點錢；我把行李箱拿回來後，是在車上點錢
    ，他們就看了一下，我就知道原來裡面是950萬元，其沒有
    看到錢包裝的方式；被害人林志柄只是叫我幫忙拿行李箱，
    不是領錢，我不知道裏面是錢；被害人林志柄是在車上點錢
    等語（見本院訴字第218號卷卷二第78頁、第82至86頁、第8
    9、90頁）。
　⒊經核被害人林志柄前開所述，就950萬元究係海天公司積欠其
    姑姑林曉君之款項、或海天向其買幣之款項、抑或其將買賣
    虛擬貨幣之訊息轉知海天公司，海天公司同意收購後，其再
    向海天公司收取款項來向徐銘志購買等情，供述不一；另就
    證人張雅甄如何取款、二人間如何交付該筆款項、有無清點
    款項各節，所述亦不相符；且迄至本案言辯論終結前，均未
    提出海天公司向其購買950萬元虛擬貨幣之交易記錄，從而
    ，自不得以被害人林志柄前後不一、與證人張雅甄證述不符
    之指證，逕認被告松昱陽、余紹珩、李健銘、黃郁惟、林韋
    辰、魏子傑、劉世賢等人強盜所得之行李箱內確裝有現金95
    0萬元，而為被告等人不利之認定。
　⒋另被告余紹珩、李健銘、黃郁惟、林韋辰、魏子傑、劉世賢
    等人均供稱其等強盜所得贓款為870萬元，並就分贓之數額
    所供亦相符合，參諸被告劉世賢供稱：總共強盜870萬元，
    「蝌蚪」叫我們拿520萬元給李健銘那台車等語（見第39395
    號偵卷第431頁、第二分局第57123號警卷卷三第177頁）；
    被告魏子傑供稱：我清點之後是870萬元；就是100萬一疊，
    只有一些散的是10萬一疊，所以還蠻好清點的（見第39396
    號偵卷第536頁）；算的結果行李箱內有870萬元，後來葉柏
    崴說要拿520萬元給李健銘他們（見第39396號偵卷第583頁
    ）；被告余紹珩供稱：我向那台車副駕駛座的人拿520萬元
    ，剩下的錢都在那台車上，總數好像是870萬或850萬元等語
    （見第40596號偵卷卷三第105頁）；我跟李健銘這車拿520
    萬元，剩下的那台車拿走，李健銘拿100萬元，我拿112萬元
    ，剩下轉交給幣商，台北幣商要把錢轉到「狄仁杰」個人電
    子錢包，分錢也是「狄仁杰」指揮等語（見本院訴字第218
    號卷卷一第147頁）；此外，再依被告余紹珩等人本案所朋
    分之款項計算（詳如後述），亦合等於其等所述之870萬元
    ，從而，本案被告等人強盜所得贓款應為870萬元。
  ㈡就本案被告魏子傑及劉世賢所分得之贓款均為10萬元、被告
    黃郁惟及林韋辰所分得之贓款則均為50萬元、被告余紹珩則
    分得116萬元等情，分別據被告魏子傑、劉世賢、黃郁惟及
    林韋辰及余紹珩供陳在卷（見本院訴字第218號卷第366至36
    7頁、第二分局第57123號警卷卷一第15頁），其中：
  ⒈被告魏子傑供稱扣案4萬元，為本案加重強盜犯行所分得之贓
    款，其餘6萬元已用以清償債務等語（見第39396號偵卷第53
    7頁），然被告魏子傑復於偵查中自動繳交6萬元予臺灣臺中
    地方檢察署查扣，有選任辯護人當庭提出之臺灣臺中地方檢
    察署贓證物款收據在卷可稽（見本院字第218號卷卷三第323
    頁），故被告魏子傑上開扣案之犯罪所得10萬元，爰依刑法
    第38條之1第1項之規定宣告沒收。
  ⒉被告劉世賢之犯罪所得10萬元，未據扣案，爰依上開規定宣
    告沒收，於全部或一部不能沒收或不宜執行沒收時，追徵其
    價額。
  ⒊被告黃郁惟供稱扣案之2萬7千元，為本案加重強盜所分得之
    贓款，其餘款項已用於清償債務等語（見本院訴字第218號
    卷一第367頁），故被告黃郁惟前開為警查扣之犯罪所得2萬
    7千元，依爰依刑法第38條之1第1項之規定宣告沒收，另未
    扣案之犯罪所得47萬3千元，則依第38條之1第1項、第3項之
    規定宣告沒收，於全部或一部不能沒收或不宜執行沒收時，
    追徵其價額。
  ⒋被告林韋辰供稱扣案之1萬5,100元，為本案加重強盜所分得
    之贓款，其餘款項已用於清償債務等語（見第39395號偵卷
    第457至458頁），故被告林韋辰前開為警查扣之犯罪所得1
    萬5,100元，依爰依刑法第38條之1第1項之規定宣告沒收，
    另未扣案之犯罪所得48萬4,900元，則依第38條之1第1項、
    第3項之規定宣告沒收，於全部或一部不能沒收或不宜執行
    沒收時，追徵其價額。
  ⒌被告李健銘於警詢、偵查及本院審理中均供稱：其分得60萬
    元，扣案之IPHONE 13行動電話2支（價值4萬5千元、3萬多
    元），另扣案的24萬9千元也是贓款，金鍊子是自己的，不
    是用贓款買的；之前警察說一定會收走，因為看起來很新，
    後來我問律師，律師說不會等語（見第39395號偵卷第652頁
    ），復於本院訊問時供稱：扣案的IPHONE 13 PRO 2支是我
    用贓款買的，現金24萬9千元，是花用剩下的等語（見本院
    訴字第218號卷一第129頁），另於本院審理時供稱：2支 IP
    HONE 13 PRO購買的價格分別是3萬6,400元、4萬400元等語
    （見本院訴字第218號卷卷三第297頁）。是扣案之IPHONE 1
    3 PRO、IPHONE 13 PRO MAX行動電話各1支既係被告李健銘
    以本案犯罪所得購買，依刑法第38條之1第4項之規定，此應
    為犯罪所得變得之物，仍屬同條第1項之犯罪所得，從而，
    前開扣案之IPHONE 13 PRO、IPHONE 13 PRO MAX行動電話各
    1支及現金24萬9,000元，均依刑法第38條之1第1項、第4項
    之規定宣告沒收；另未扣案之犯罪所得27萬4,200元（計算
    式：600,000元-36,400元-40,400元-249,000元=274,200元
    ），則依刑法第38條之1第1項、第3項宣告沒收，於全部或
    一部不能沒收或不宜執行沒收時，追徵其價額。至被告李健
    銘雖於本院準備程序時供稱金項鍊都是伊用強盜所得贓款買
    的，核與被告李健銘前開歷次所供不符，而卷內亦無其他事
    證足認上開扣案之金項鍊確為被告李健銘以本案犯罪所得所
    購買，是應從被告李健銘有利之認定，就前開扣案之金項鍊
    ，尚無從依刑法第38條之1第1項、第4項之規定宣告沒收，
    惟就被告李健銘仍有前開犯罪所得未據扣案而經本院宣告沒
    收及追徵，是被告李健銘此部分之財產，仍得做為將來追徵
    被告李健銘犯罪所得之標的，併此敘明。
  ⒍被告余紹珩供稱：扣案的2支IPHONE手機是用強盜贓款買的，
    用6萬多元買的，扣案的現金21萬2,100元是強盜來的贓款，
    另外用強盜所得贓款76萬元購買車牌號碼000-0000號自小客
    車、修車花7萬餘元、近日生活花費5萬餘元，合計約116萬
    元等語（見第二分局第57123號警卷卷一第7至8頁、第15頁
    、第40596號偵卷卷三第106頁）；扣案的2支IPHONE手機，
    其中IPHONE 12 PRO的價格忘記了，同意以APPLE官網的價格
    為準，另IPHONE 13 PRO MAX，則是以3萬6,900元購買等語
    （見本院訴字第218號卷卷二第297頁），並有車牌號碼000-
    0000號車輛詳細資料報覽及被告余紹珩購買上開自用小客車
    之買賣契約書翻拍照片在卷可查（見第二分局第57123號警
    卷卷一第143、145頁），故本案查扣之IPHONE 13 PRO MAX
    行動電話1支（含門號SIM卡1張）、IPHONE 12 PRO行動電話
    1支（含門號SIM卡1張）、車牌號碼000-0000號自用小客車1
    輛，既均係被告余紹珩以本案犯罪所得購買，依刑法第38條
    之1第4項之規定，此應為犯罪所得變得之物，仍屬同條第1
    項之犯罪所得。從而，扣案之IPHONE 13 PRO MAX行動電話1
    支（含門號SIM卡1張）、IPHONE 12 PRO行動電話1支（含門
    號SIM卡1張）、車牌號碼000-0000號自小客車1輛及現金21
    萬2,100元，均依刑法第38條之1第1項、第4項宣告沒收，未
    扣案之犯罪所得11萬7,100元（計算式：116萬元-76萬元-36
    ,900元-33,900元-21萬2,100元=11萬7,100元）沒收，於全
    部或一部不能沒收或不宜執行沒收時，追徵其價額。
  ⒎另被告李健銘一再供稱其僅有分得60萬元，被告余紹珩則供
    稱其將100萬元丟在被告李健銘的車上，自己取走116萬元等
    語，就其中40萬元之差額，被告李健銘及余紹珩2人雖均否
    認有取得該部分款項，惟被告李健銘及余紹珩這一車共分得
    520萬元乙節，業據被告余紹珩、李健銘、黃郁惟、林韋辰
    、魏子傑、劉世賢等人供明在卷（詳如前述），扣除被告余
    紹珩依被告松昱陽之指示交付不詳之人304萬元（詳如後述
    ）後，其餘款項則均在被告李健銘、余紹珩之車上，是以，
    被告李健銘、余紹珩就前開犯罪所得40萬元部分應具有共同
    處分權限，但彼此間分配狀況未臻明確，參照前揭最高法院
    107年度台上字第2989號判決意旨，被告李健銘、余紹珩自
    應負共同沒收之責，即平均分擔各20萬元。此部分款項，亦
    未據扣案，應分別於被告李健銘、余紹珩所犯主文項下諭知
    沒收及追徵（即被告李健銘之未扣案犯罪所得合計為474,20
    0元、被告余紹珩之未扣案犯罪所得合計為317,100元）。
  ⒏被告松昱陽部分，雖被告松昱陽否認犯行而未供述其犯罪所
    得，惟依被告余紹珩、李健銘前開供述可知，被告余紹珩與
    李健銘朋分取得強盜所得贓款520萬元後，除被告余紹珩與
    被告李健銘分得前開216萬元外，其餘304萬元已依被告松昱
    陽之指示於台北市富錦街交予被告松昱陽指示前來之人（見
    第40596號偵卷卷三第105頁、第39395號偵卷第306頁、本院
    訴字第218號卷卷一第147頁、卷二第101頁），並有台北市
    富錦街之監視器影像畫面擷圖、被告李健銘所持用行動電話
    中之Google Maps紀錄擷圖存卷可查（見第二分局第57123號
    警卷卷二第83至85頁、第241至243頁），足認被告余紹珩、
    李健銘之供證應屬真實可採。故認被告松昱陽於本案之犯罪
    所得為304萬元，此部分款項未據扣案，爰依刑法第38條之1
    第1項、第3項宣告沒收，於全部或一部不能沒收或不宜執行
    沒收時，追徵其價額。
三、至本案其餘強盜贓款，則係由共犯「蝌蚪」取走等情，業據
    被告魏子傑、劉世賢之供明在卷，依照上開最高法院之見解
    ，該部分款項既非由本案被告魏子傑等人所取得，自無從對
    被告魏子傑等人宣告沒收；另本案其餘查扣物品，並無證據
    證明與本案有何關聯，亦無從宣告沒收，均附此敘明。
據上論斷，應依刑事訴訟法第299條第1項前段，刑法第28條、第
330條第1項、第321條第1項第3款、第4款、第38條第2項前段、
第38條之1第1項前段、第3項，判決如主文。
本案經檢察官陳宜君提起公訴，檢察官黃芝瑋到庭執行職務。
中　　華　　民　　國　　111 　年　　7 　　月　　27　　日
                  刑事第八庭  審判長法  官  高思大　　
　　　　　　　　　                  法  官  陳鈴香
                　　　　　　　　　  法  官  江文玉
以上正本證明與原本無異。　　　　　　　　　　　　　　　　如不服本判決應於收受判決後20日內向本院提出上訴書狀，並應敘述具體理由；其未敘述上訴理由者，應於上訴期間屆滿後20日內向本院補提理由書（均須按他造當事人之人數附繕本）「切勿逕送上級法院」。
告訴人或被害人如不服判決，應備理由具狀向檢察官請求上訴，
上訴期間之計算，以檢察官收受判決正本之日起算。
                                    書記官  黃珮華
中　　華　　民　　國　　111 　年　　7 　　月　　27　　日
附錄論罪科刑法條
中華民國刑法第330條
犯強盜罪而有第321條第1項各款情形之一者，處7年以上有期徒
刑。
前項之未遂犯罰之。
中華民國刑法第321條
犯前條第1項、第2項之罪而有下列情形之一者，處6月以上5年以
下有期徒刑，得併科50萬元以下罰金：
一、侵入住宅或有人居住之建築物、船艦或隱匿其內而犯之。
二、毀越門窗、牆垣或其他安全設備而犯之。
三、攜帶兇器而犯之。
四、結夥三人以上而犯之。
五、乘火災、水災或其他災害之際而犯之。
六、在車站、港埠、航空站或其他供水、陸、空公眾運輸之舟、
    車、航空機內而犯之。
前項之未遂犯罰之。